臺灣臺北地方法院民事判決
110年度訴字第4964號
原      告  安泰商業銀行股份有限公司


法定代理人  丁予康  
訴訟代理人  周佳美  
被      告  拾映彤（原名：拾已瑜）


上列當事人間清償借款事件，本院於民國110年9月29日言詞辯論
終結，判決如下：
    主  文
被告應給付原告新臺幣捌拾陸萬柒仟捌佰玖拾玖元，及自民國九
十五年五月二十八日起至清償日止，按年息百分之十二計算之利
息，暨自民國九十五年六月二十九日起至民國九十五年十二月二
十八日止，按年息百分之一點二，自民國九十五年十二月二十九
日起至民國九十六年三月二十八日止，按年息百分之二點四計算
之違約金。
訴訟費用由被告負擔。
    事實及理由
壹、程序事項：
    按當事人得以合意定第一審管轄法院。但以關於由一定法律
    關係而生之訴訟為限。前項合意，應以文書證之，民事訴訟
    法第24條定有明文。查，依兩造約定以本院為第一審管轄法
    院，有信用借款契約書肆其他共通約款第20條可憑（見本院
    卷第10頁），故本院自有管轄權，合先敘明。
貳、實體部分：
一、原告起訴主張：被告於民國93年8月6日向伊借款新臺幣（下
    同）120萬元，約定借款期間自同年月9日起至98年8月9日止
    ，利息前3期按年息3%固定計息，第4期起改按年息12%固定
    計息。如逾期還本或付息，本金自到期日起，利息自應付日
    起，逾期6個月以內者，另按上開利率10%，逾期超過6個月
    部分，另按上開利率20%，加計違約金，每次違約狀態連續
    收取期數為9期。詎被告於95年4月9日起未依約清償，依信
    用借款契約書肆其他共通約款第6條第1項之約定，被告喪失
    期限利益，所有債務視為全部到期，伊前雖對被告另案申請
    本票裁定獲准，並陸續自被告薪資帳戶扣款清償，惟僅沖償
    至95年5月27日止，現尚欠帳款86萬7,899元、利息及違約金
    未為給付。為此，爰依消費借貸之法律關係提起本件訴訟等
    語，並聲明：如主文第1項所示。
二、被告則以：伊確有欠下債務，惟伊有意願還錢。伊之工作為
    導遊，原告前已在扣伊薪資，因疫情關係，現無團可出，致
    使無法清償，雖已與原告協商，然未達成共識，現無力還款
    等語，資為抗辯。
三、按消費借貸之借用人應於約定期限內，返還與借用物種類、
    品質、數量相同之物，民法第478條前段定有明文。又依同
    法民法第233條第1項規定，遲延之債務，以支付金錢為標的
    者，債權人得請求依法定利率計算之遲延利息，但約定利率
    較高者，仍從其約定利率。經查，原告就主張之上開事實，
    業據其提出信用借款契約書、放款當期交易明細表、試算表
    等件為證（見本院卷第9至17頁），互核相符；又被告對原
    告前揭主張亦已當庭自認（見本院卷第38頁），堪信原告之
    主張為真實。從而，原告依消費借貸之法律關係，請求被告
    給付如主文第1項所示之金額及利息、違約金，為有理由，
    應予准許。   
五、據上論結，本件原告之訴為有理由，依民事訴訟法第78條，
    判決如主文。
中　　華　　民　　國　　110 　年　　10　　月　　13  　日
                  民事第八庭    法　官　王秀慧
以上正本係照原本作成。
如對本判決上訴，須於判決送達後20日內向本院提出上訴狀。如
委任律師提起上訴者，應一併繳納上訴審裁判費。
中　　華　　民　　國　　110 　年　　10　　月　　13　　日
                                書記官  何明芝